臺灣高雄地方法院民事裁定
111年度消債聲免字第47號
聲  請  人  許敦榮
即  債務人          
0000000000000000

代  理  人  陳靜娟律師
相  對  人  
即債權人    台北富邦商業銀行股份有限公司
0000000000000000

法定代理人  程耀輝  
0000000000000000

0000000000000000

相  對  人  
即債權人    國泰世華商業銀行股份有限公司
0000000000000000

法定代理人  郭明鑑  
代  理  人  王行正  
相  對  人  
即債權人    滙豐(台灣)商業銀行股份有限公司
                      設臺北市○○區○○路0段0號54樓    法定代理人  陳紹宗    住同上
0000000000000000

                      送達處所：南港○○○0000○○○    相  對  人  
即債權人    遠東國際商業銀行股份有限公司
0000000000000000

0000000000000000

法定代理人  周添財  
0000000000000000

0000000000000000

0000000000000000

相  對  人  
即債權人    摩根聯邦資產管理股份有限公司
0000000000000000

法定代理人  李文明  
代  理  人  黃心漪  
相  對  人  
即債權人    萬榮行銷股份有限公司
0000000000000000

法定代理人  呂豫文  
0000000000000000

0000000000000000

相  對  人  
即債權人    富邦資產管理股份有限公司
0000000000000000

法定代理人  洪主民  
0000000000000000

0000000000000000

相  對  人  
即債權人    元大國際資產管理股份有限公司
0000000000000000

0000000000000000

法定代理人  宋耀明    同上
相  對  人  
即債權人    台灣金聯資產管理股份有限公司
0000000000000000

0000000000000000

法定代理人  施俊吉  
0000000000000000

0000000000000000

相  對  人  
即債權人    元大商業銀行股份有限公司
0000000000000000

0000000000000000

法定代理人  翁健    
代  理  人  黃勝豐  
上列聲請人即債務人因消費者債務清理事件聲請免責，本院裁定
如下：
    主  文
聲請人許敦榮應予免責。
    理  由
一、聲請意旨略以：聲請人前經本院民國108年3月21日108年度
    消債職聲免字第12號裁定（下稱第12號裁定）以有消費者債
    務清理條例（下稱消債條例）第133條之情形為由不予免責
    確定後，已繼續清償該條規定之數額達新臺幣（下同）266,
    081元（如附表），且各普通債權人受償額均達其應受分配
    額，爰依消債條例第141條規定聲請免責等語。
二、按債務人因消債條例第133條之情形，受不免責之裁定確定
    後，繼續清償達該條規定之數額，且各普通債權人受償額均
    達其應受分配額時，得聲請法院裁定免責，消債條例第141
    條定有明文。又債務人繼續清償達消債條例第133條規定數
    額，而依消債條例第141條規定聲請法院裁定免責時，法院
    無裁量餘地，應為免責之裁定（司法院97年度第4期民事業
    務研究會第15號司法院民事廳消債條例法律問題研審小組意
    見參照）。
三、經查：
  ㈠聲請人前於106年6月26日聲請更生，經本院以106年度消債更
    字第246號裁定准自106年11月16日下午4時起開始更生程序
    ，因更生方案未獲可決，轉清算程序，經本院以107年度消
    債清字第41號裁定自107年4月11日下午4時起開始清算程序
    ，嗣於清算程序普通債權人未受分配，本院107年度司執消
    債清字第48號裁定清算程序終止，第12號裁定以聲請人有消
    債條例第133條之情形為由諭知不予免責確定等情，業經本
    院調取案卷核閱無誤，堪以認定。
  ㈡第12號裁定認聲請人於聲請清算前2年間可處分所得扣除自己
    及依法應受其扶養者所必要生活費用之餘額為266,080元，
    普通債權人於清算程序中未受分配，經核並無適用法規顯有
    錯誤，亦無漏未斟酌之重要證物，復無發現未經斟酌之新事
    證，足以影響最低清償額度之認定，應可援用。聲請人主張
    其已按各普通債權人之比例償還達266,081元（如附表），
    核與各債權人陳報還款金額相符，有繳款證明書影本、陳報
    狀附卷可參（卷第4至11頁、第23至38頁）。是揆諸首揭說
    明，聲請人繼續清償達消債條例第133條規定數額，且各普
    通債權人受償額均達其應受分配額時，其聲請免責，即應准
    許。
四、據上論結，聲請人之聲請為有理由，依消債條例第133條、
    第141條第1項，裁定如主文。
中　　華　　民　　國　　111 　年　　9 　　月　　29　　日
              　　民事庭　　　法　官　陳美芳
上為正本係照原本作成。
如不服本裁定，應於裁定送達後10日內，以書狀向本院提出抗告
，並繳納抗告費新臺幣1千元。
中　　華　　民　　國　　111 　年　　9 　　月　　29　　日
                              書記官  胡美儀